臺灣桃園地方法院刑事判決　　　　　　　　　　　　九十一年度交易字第一一五號
　　公訴人　臺灣桃園地方法院檢察署檢察官
　　被　告　乙○○
右列被告因過失傷害案件，經檢察官提起公訴（九十一年度偵字第四九八號），本院
判決如左：
    主  文
乙○○因過失傷害人，處有期徒刑參月，如易科罰金以參佰元折算壹日。
    事  實
一、乙○○於民國（下同）九十年十二月五日十九時四十分許，駕駛ＧＸ─６８９８
    號（起訴書誤載為ＧＸ─６８９８５號）自用小客車，沿桃園縣蘆竹鄉○○○路
    ，由光明路往奉化路方向行駛，在行經上開路段與南昌路之交岔路口，欲左轉進
    入南昌路時，應注意汽車行駛至交岔路口，轉彎車應讓直行車先行，且按諸當時
    之天候、光線、號誌、路況等一切情狀，復無乙○○不能注意之情形，竟疏未注
    意讓由甲○○所騎用，惟亦疏未注意車前狀況，正沿上開路段對向之外側車道，
    由奉化路往光明路反向直行之ＩＨＬ─３８１號機車先行，即逕自在上開交岔路
    口處左轉欲進入南昌路，而在上開交岔路口處，遭已停煞不及之上開機車車頭撞
    及上開自用小客車車頭處倒地，致甲○○因之受有右側橈骨骨折之傷害。嗣乙○
    ○於肇事後，即報請警員洪志和到場處理，並先行主動向警員洪志和陳述上開肇
    事經過，並於事後接受本院之審理。
二、案經乙○○自首及甲○○訴由桃園縣蘆竹鄉公所移請臺灣桃園地方法院檢察署檢
    察官偵查起訴。
    理  由
一、訊據被告乙○○固坦承於右揭時地駕駛上開自用小客車與告訴人甲○○所騎用上
    開機車發生碰撞肇事，並致告訴人甲○○因之受有上述傷害之結果等情，惟矢口
    否認右揭犯行，辯稱：伊於左轉前即有看到甲○○所騎用上開機車直行而來，惟
    因距離尚遠，且甲○○速度不快，伊才決定先行左轉，係因甲○○事後突然加速
    直行，伊發現停車後，才遭甲○○所騎用上開機車追撞肇事，伊並無任何過失責
    任云云。經查：被告於右揭時地駕駛上開自用小客車與告訴人甲○○所騎用上開
    機車發生碰撞肇事，並致告訴人甲○○因之受有上述傷害之結果等情，業據告訴
    人甲○○迭次於警、偵訊中及本院審理時指訴明確，並為被告於本院審理時所不
    否認在卷，復有道路交通事故調查報告表乙紙、現場照片乙份及告訴人甲○○所
    提出診斷證明書乙紙，在卷可稽，足堪認定。又按「汽車行駛至交岔路口，轉彎
    車應讓直行車先行」，道路交通安全規則第一百零二條第一項第六款前段定有明
    文，且按諸當時之天候、光線、號誌、路況等一切情狀，復無被告不能注意之情
    形，竟疏未注意讓由告訴人甲○○所騎用，正沿上開路段對向之外側車道，由奉
    化路往光明路反向直行之上開機車先行，即逕自在上開交岔路口處左轉欲進入南
    昌路，而在上開交岔路口處，遭已停煞不及之上開機車車頭撞及上開自用小客車
    車頭處倒地，致告訴人甲○○因之受有上述傷害之結果，則被告對告訴人甲○○
    所受上述傷害之結果，顯有過失責任，且其間亦存有相當因果關係，至為灼然。
    雖告訴人甲○○於右揭時地騎用上開機車時，亦有疏未注意其車前適有被告所駕
    駛上開自用小客車正左轉進入南昌路之狀況，仍逕自直行欲通過上開交岔路口，
    因停煞不及以上開機車車頭撞及被告所駕駛上開自用小客車之車頭處倒地，致其
    本人因之受有上述之傷害，而對其本人所受上述傷害之結果，亦屬同有相當之過
    失責任，惟亦不足影響本院對被告上開過失責任之認定，附此敘明。
二、核被告所為，係犯刑法第二百八十四條第一項前段之過失傷害罪。被告於肇事後
    警員到場處理發覺上情前，即先行主動向警員洪志和陳述上開肇事經過乙情，業
    據被告到院供述明確，核與證人即警員洪志和於本院審理時證述之情節相符，應
    堪採信，被告復於事後接受本院之審理，應依刑法第六十二條前段之規定，減輕
    其刑。爰審酌被告於右揭時地駕駛上開自用小客車時，應且能注意讓屬直行車之
    上開機車先行，竟疏未注意，即逕自左轉而與上開機車發生碰撞肇事，並致告訴
    人甲○○因之受有上述傷害之結果，已損及告訴人甲○○之權益，再衡量被告、
    告訴人甲○○雙方過失程度及被告犯罪後之態度等一切情狀，量處如主文所示之
    刑，並諭知易科罰金之折算標準，以資儆懲。
據上論斷，應依刑事訴訟法第二百九十九條第一項前段，刑法第二百八十四條第一項
前段、第四十一條第一項前段、第六十二條前段，罰金罰鍰提高標準條例第一條前段
、第二條，判決如主文。
本案經檢察官錢明婉到庭執行職務。
中      華      民      國      九十一      年    四    月    十六    日
                          臺灣桃園地方法院交通法庭
                                            法  官  林 晏 鵬
右正本證明與原本無異。
如不服本判決，應於判決送達後十日內向本院提出上訴狀( 應附繕本 )，上訴於
臺灣高等法院。
                                            書記官  陳 青 瑜
中      華      民      國      九十一      年     四    月    十八   日
附錄法條：刑法第二百八十四條
刑法第二百八十四條
因過失傷害人者，處六月以下有期徒刑、拘役或五百元以下罰金。致重傷者，處一年
以下有期徒刑、拘役或五百元下罰金。
從事業務之人，因業務之過失傷害人者，處一年以下有期徒刑、拘役或一千元以下罰
金。致重傷者，處三年以下有期徒刑、拘役或二千元以下罰金。
